ko: 테니스공 압력 유형: 폼; 저압축; 무압; 가압; 기타
en: Tennis ball pressure type: Foam; Low compression; Pressureless; Pressurized; Other
hu: Teniszlabda nyomástípusa: Szivacs; Alacsony nyomású; Nyomás nélküli; Nyomás alatt lévő; Egyéb
pt-PT: Tipo de pressão da bola de ténis: Espuma; Baixa compressão; Sem pressão; Pressurizado; Outro
fi: Tennispallon painetyyppi: Vaahtomuovi; Matalapaineinen; Paineeton; Paineistettu; Muu
cs: Typ tlaku tenisového míčku: Pěnové; Nízká komprese; Beztlakové; Tlakované; Jiné
tr: Tenis topu basınç tipi: Köpük; Düşük sıkıştırma; Basınçsız; Basınçlı; Diğer
de: Druckart des Tennisballs: Schaumstoff; Niedrige Kompression; Drucklos; Mit Innendruck; Sonstige
it: Tipo di pressione della pallina da tennis: In schiuma; A bassa compressione; De-pressurizzata; Pressurizzata; Altro
nl: Tennisbal druktype: Schuim; Lage compressie; Drukloos; Onder druk; Overig
th: ประเภทแรงดันลูกเทนนิส: โฟม; แรงดันต่ำ; ไร้แรงดัน; อัดแรงดัน; อื่นๆ
ru: Тип давления теннисного мяча: Пена; Низкое давление; Без давления; Под давлением; Другое
pl: Typ ciśnienia piłki tenisowej: Piankowe; Niskociśnieniowe; Bezciśnieniowe; Ciśnieniowe; Inne
sk-SK: Typ tlaku tenisovej loptičky: Penová; Nízka kompresia; Beztlaková; Tlakovaná; Iné
bg-BG: Тип налягане на тенис топка: Пяна; Ниска компресия; Без налягане; Под налягане; Друго
hr-HR: Vrsta pritiska teniske loptice: Pjenasta; Niska kompresija; Bez tlaka; Pod tlakom; Ostalo
fr: Type de pression de la balle de tennis: Mousse; Faible compression; Sans pression; Sous pression; Autre
nb: Trykktype for tennisball: Skum; Lav kompresjon; Uten trykk; Med trykk; Annet
pt-BR: Bola de tênis tipo de pressão: Espuma; Baixa compressão; Sem pressão; Pressurizada; Outra
vi: Loại bóng tennis chịu áp lực: Xốp; Nén thấp; Không nén; Có nén khí; Khác
da: Tryktype for tennisbold: Skum; Lav komprimering; Trykløs; Tryksat; Andet
ro-RO: Tip de presiune pentru mingea de tenis: Spumă; Comprimare redusă; Fără presiune; Presurizat; Altele
lt-LT: Teniso kamuoliuko slėgio tipas: Poroloninis; Žemo slėgio; Beslėgis; Slėginis; Kita
sv: Typ av tryck på tennisbollen: Skumplast; Låg kompression; Trycklös; Trycksatt; Annat
sl-SI: Vrsta pritiska teniške žogice: Pena; Nizka kompresija; Breztlačne; Pod tlakom; Drugo
el: Τύπος πίεσης μπάλας τένις: Αφρός; Χαμηλή συμπίεση; Χωρίς πίεση; Υπό πίεση; Άλλο
zh-CN: 网球压力类型: 海绵; 低压缩; 无压; 增压; 其他
es: Tipo de presión de la pelota de tenis: Espuma; Baja compresión; Sin presión; Presurizada; Otro
ja: テニスボール圧力タイプ: フォーム; ローコンプレッション; プレッシャーレス; プレッシャーライズド; その他
zh-TW: 網球壓力類型: 泡棉; 低壓; 無壓; 加壓; 其他